# 请教陈版，净资产收益率中其他综合收益月份计算问题

提问人：chenyiwei 时间：2015-06-18 19:20:11
参照净资产收益率中净利润的处理方法，即按照报告期内发生额除以 2 计算加权平均影响数，视同其在报告期内均匀发生。

回答人：chenyiwei
参照净资产收益率中净利润的处理方法，即按照报告期内发生额除以 2 计算加权平均影响数，视同其在报告期内均匀发生。

提问人：vanaya 时间：2017-01-23 23:19:17
这里应该考虑其他综合收益对净资产的影响吗？ 举个例子：某公司两年净利润一样，其他净资产没有变动，唯一区别就是作为可供出售核算的股票期末股价大幅下降。那么两年净资产收益率的分子一样，第二年因为公允价值变动产生负的其他综合收益，降低了加权平均净资产，结果第二年的净资产收益率大幅上升，指标更好看了！ 实际上，从这个公式本身的缺陷来说，没有真实资本流入流出，不会对净利润产生影响的因素，都不应该考虑。

回答人：chenyiwei
这个问题确实存在。

提问人：zcqcpa 时间：2019-04-20 17:13:33
请教陈版，年中 5 月份收购非同一控制下合并的子公司 的其他综合收益在净资产收益率中如何平均计算？是用其他综合收益 7/12/2 还是其他综合收益7/12？

回答人：chenyiwei
一般也建议按全年数/2。